de: Sportartikel > Outdoor-Aktivitäten > Radfahren > Einradzubehör: Einradpedale; Einradreifen
lt-LT: Sporto prekės > Poilsis lauke > Dviračių sportas > Vienaračių priedai: Vienaračių pedalai; Vienaračių padangos
fr: Équipements sportifs > Loisirs de plein air > Vélo > Accessoires monocycles: Pédales de monocycle; Pneus de monocycle
sk-SK: Športový tovar > Exteriérové rekreakčné športy > Bicyklovanie > Príslušenstvo pre jednokolky: Pedále na jednokolky; Plášte na jednokolky
th: อุปกรณ์กีฬา > สันทนาการกลางแจ้ง > ปั่นจักรยาน > อุปกรณ์จักรยานล้อเดียว: แป้นเหยียบจักรยานล้อเดียว; ยางจักรยานล้อเดียว
pt-BR: Artigos esportivos > Atividades ao ar livre > Ciclismo > Acessórios para monociclos: Pedais para monociclo; Pneus para monociclo
tr: Spor Malzemeleri > Açık Hava Etkinlikleri > Bisiklet > Unisiklet Aksesuarları: Tek Tekerlekli Bisiklet Pedalları; Tek Tekerlekli Bisiklet Lastikleri
da: Sportsartikler > Friluftsliv > Cykling > Ethjulede cykler – tilbehør: Ethjulet cykel – pedaler; Ethjulet cykel – dæk
bg-BG: Спортни стоки > Спортни занимания на открито > Колоездене > Аксесоари за едноколесен велосипед: Педали за едноколесен велосипед; Гуми за едноколесен велосипед
fi: Urheilutarvikkeet > Ulkoharrasteet > Pyöräily > Yksipyöräisen lisätarvikkeet: Yksipyöräisen polkimet; Yksipyöräisen renkaat
zh-CN: 体育用品 > 户外休闲 > 自行车用品 > 独轮车配件: 独轮车踏板; 独轮车轮胎
es: Equipamiento deportivo > Actividades al aire libre > Ciclismo > Accesorios para monociclos: Pedales de monociclo; Neumáticos para monociclos
pl: Sprzęt sportowy > Rekreacja na świeżym powietrzu > Kolarstwo > Akcesoria do rowerów jednokołowych: Pedały do rowerów jednokołowych; Opony do rowerów jednokołowych
sl-SI: Športna oprema > Rekreacija na prostem > Kolesarjenje > Dodatki za monocikle: Stopalke za monocikle; Pnevmatike za monocikle
en: Sporting Goods > Outdoor Recreation > Cycling > Unicycle Accessories: Unicycle Pedals; Unicycle Tires
ja: スポーツ用品 > 屋外レクリエーション > サイクリング > 一輪車関連用品: 一輪車のペダル; 一輪車のタイヤ
it: Articoli sportivi > Ricreazione outdoor > Ciclismo > Accessori monocicli: Pedali per monociclo; Pneumatici per monociclo
ko: 스포츠용품 > 야외 레크레이션 > 사이클링 > 외발 자전거 부대용품: 외발 자전거 페달; 외발 자전거 타이어
pt-PT: Artigos de desporto > Atividades recreativas no exterior > Ciclismo > Acessórios para uniciclos: Pedais para uniciclos; Pneus para uniciclos
sv: Sportartiklar > Utomhusaktiviteter > Cykling > Tillbehör till enhjulingar: Enhjulingspedaler; Enhjulingsdäck
nb: Sportsutstyr > Friluftsliv > Sykling > Tilbehør til enhjulssykler: Pedaler for énhjulssykler; Dekk for énhjulssykler
ro-RO: Articole sportive > Recreere în aer liber > Ciclism > Accesorii pentru unicicluri: Pedale pentru unicicluri; Anvelope pentru unicicluri
hu: Sportszerek > Szabadtéri kikapcsolódás > Kerékpározás > Egykerekű-kiegészítők: Egykerekűpedálok; Egykerekű-gumiabroncsok
vi: Dụng cụ thể thao > Giải trí ngoài trời > Đạp xe > Phụ kiện xe đạp một bánh: Pê-đan xe đạp một bánh; Lốp xe đạp một bánh
cs: Sportovní potřeby > Outdoorové aktivity > Cyklistika > Jednokolky – příslušenství: Pedály pro jednokolky; Pneumatiky pro jednokolky
hr-HR: Sportska oprema > Rekreacija na otvorenom > Biciklizam > Dodaci za monocikle: Pedale za monocikl; Gume za monocikl
nl: Sportartikelen > Buitenrecreatie > Fietsen > Accessoires voor eenwielers: Pedalen voor eenwielers; Banden voor eenwielers
el: Αθλητικά είδη > Υπαίθριες δραστηριότητες αναψυχής > Ποδηλασία > Αξεσουάρ για μονόκυκλα: Πεντάλ για μονόκυκλα; Ελαστικά για μονόκυκλα
ru: Спортивные товары > Активный отдых на открытом воздухе > Езда на велосипеде > Аксессуары для моноциклов: Педали для моноциклов; Покрышки для моноциклов
zh-TW: 體育用品 > 室外休閒 > 單車 > 單輪車配件: 單輪車踏板; 單輪車輪胎